【裁判字號】    89,易,1664
【裁判日期】    890721
【裁判案由】    恐嚇
【裁判全文】
臺灣臺南地方法院刑事判決                        八十九年度易字第一六六四號
    公  訴  人  台灣台南地方法院檢察署檢察官
    被      告  甲○○
                乙○○
                丁○○
                丙○○
右列被告因妨害自由案件，經檢察官提起公訴（八十九年度偵續字第五一號），本院
判決如左：
    主      文
甲○○、丁○○、丙○○共同連續以加害生命之事，恐嚇他人致生危害於安全，各處
拘役參拾日，如易科罰金均以參佰元折算壹日。
乙○○共同連續以加害生命之事，恐嚇他人致生危害於安全，累犯，處拘役伍拾日，
如易科罰金以參佰元折算壹日。
    事      實
一、甲○○、乙○○（曾於民國八十二年間因違反肅清煙毒條例案件，經本院判處有
    期徒刑七月確定，並於八十五年六月十九日執行完畢）、丙○○、丁○○（下簡
    稱丙○○等四人）與戊○○係朋友關係，因戊○○欲追求丙○○，而與丙○○等
    四人往來密切，於八十八年五月九日，丙○○約戊○○前往台南縣新營鄉○○路
    「海口現撈」海產店吃宵夜，戊○○帶其同居人郭玉珠一同前往，丙○○等四人
    見戊○○已有交往女友而仍追求丙○○，遂對其心生不滿。戊○○與郭玉珠先行
    離去後，丙○○等四人因心有不甘，乃於當日二十三時許至台南縣柳營人和村橋
    南一六一號戊○○所經營之「橋南檳榔攤」，找戊○○理論，雙方一言不和，發
    生拉扯，經在場人士拉開後，丙○○等四人乃基於犯意聯絡，於離去前，共同以
    「在五月十日兩點以前將檳榔攤關門，否則要砸店」等語恐嚇戊○○。至翌日（
    五月十日）凌晨二點許，丙○○等四人復帶同十餘人，又前往戊○○之檳榔攤，
    見戊○○仍開張營業，遂持木棍、鐵條等物，砸毀「橋南檳榔攤」之玻璃櫃（毀
    損部分撤回告訴），離去前並承續前開犯意共同以「叫你不要開店還開店」「不
    得報警」「否則給你們死」等語恐嚇戊○○，致戊○○心生畏懼。戊○○隨即報
    警處理，惟於警察離去後，丙○○等四人知道戊○○報警，竟又於同日三時許，
    前往「橋南檳榔攤」，復毀壞店內之傢俱（毀損部分撤回告訴），告知戊○○「
    叫你不要報警還報警」等語後離去。
二、案經戊○○告訴及台南縣警察局新營分局報請台灣台南地方法院檢察署檢察官偵
    查起訴。
    理      由
一、訊據被告甲○○、乙○○、丁○○、丙○○等四人均矢口否認有何前開恐嚇犯行
    ，渠等均辯稱：渠等僅與戊○○發生爭執，恐嚇情事云云。然查，右揭事實，業
    據被告甲○○於偵查中坦承不諱，並經告訴人戊○○指訴綦祥，且有證人林朝紀
    、賴雅惠、梁嘉麟結證屬實，足認被告四人所辯，顯係卸責之詞，尚無可採，本
    件事證明確，被告犯行堪予認定。
二、核被告四人所為，均係犯刑法第三百零五條之恐嚇罪。被告四人間，有犯意聯絡
    及行為分擔，為共同正犯。被告四人先後多次犯行，時間緊接，手段相同，觸犯
    構成要件相同之罪名，顯係基於概括犯意反覆為之，應依連續犯之規定論以一罪
    ，並加重其刑。又被告乙○○曾於八十二年間因違反肅清煙毒條例案件，經本院
    判處有期徒刑七月確定，並於八十五年六月十九日執行完畢，有台灣高等法院被
    告全國前案紀錄表在卷可憑，其餘五年以內，再犯有期徒刑以上之本罪，為累犯
    ，應依法遞加重其刑。爰審酌被告四人犯罪之動機、目的、手段、對被害人所生
    之危害及犯後態度等一切情狀，分別量處如主文所示之刑，並均諭知易科罰金之
    折算標準。
據上論斷，應依刑事訴訟法第二百九十九條第一項前段，刑法第二十八條、第五十六
條、第三百零五條、第四十七條、第四十一條，罰金罰鍰提高標準條例第一條前段、
第二條，判決如主文。
中     華     民     國      八十九      年     七    月     二十一     日
                                臺灣臺南地方法院刑事第二庭
                                        法  官  李東穎
右正本證明與原本無異
如不服本判決應於送達後十日內向本院提出上訴狀
                                        書記官  歐祝吟
中     華     民     國      八十九      年     七    月     二十一     日
附錄法條：
刑法第三百零五條：
以加害生命、身體、自由、名譽、財產之事，恐嚇他人致生危害於安全者，處二年以
下有期徒刑、拘役或三百元以下罰金。


司法院資訊處製作；財團法人民間司法改革基金會備份。
